臺灣板橋地方法院刑事刑事判決　　　　 94年度簡上字第356號
上　訴　人
即　被　告　甲○○
　　　　　　丙○○
上列上訴人因傷害案件，不服本院九十四年度簡字第二二一五號
中華民國九十四年五月三十日第一審判決（聲請案號：九十四年
度偵字第五四二一號）提起上訴，本院管轄之第二審合議庭判決
如下：
    主  文
上訴駁回。
甲○○、丙○○均緩刑貳年，並在緩刑期內付保護管束。
    事  實
一、緣甲○○與丙○○係夫妻關係，其二人與甲○○之胞妹乙○○間，互具有家庭暴力防治法第三條第四款所定之家庭成員
    關係，竟於民國九十三年九月十八日上午十時十分許，在臺
    北縣新莊市○○路五０二巷四十二弄七號長兄王弈棟住處，
    與其胞妹乙○○因細故發生口角並毆打乙○○之臉頰，乙○○憤而上前欲踢甲○○，甲○○之妻丙○○見狀，即與甲○○基於共同傷害人身體之犯意聯絡，由丙○○自乙○○身後
    拉扯乙○○，乙○○亦反身拉扯丙○○，乙○○與丙○○即
    相互推擠拉扯，並相互毆打，致乙○○受有左臉頰瘀青三公
    分Ⅹ二公分、右頸部及肩胛處抓傷十五公分Ⅹ十公分、左手
    腕抓傷二公分Ⅹ一公分、右前臂抓傷三公分Ⅹ二公分、前胸
    抓傷三公分Ⅹ０‧一公分等傷害。
二、案經被害人乙○○訴由臺北縣政府警察局新莊分局報請臺灣
    板橋地方法院檢察署檢察官偵查後聲請簡易判決處刑。
    理  由
一、訊據被告甲○○坦承於上揭時地毆打告訴人乙○○之臉頰，
    被告丙○○坦承與告訴人發生拉扯，然均矢口否認其有共同
    傷害告訴人之犯意，甲○○辯稱：「告訴人在父親靈前及兄
    弟面前罵我畜生，我只是替父親教訓告訴人」。丙○○辯稱
    ：「當時我看到告訴人與我先生（指甲○○）似乎在吵架，
    我就跑上前去要將他們拉開，我從告訴人肩膀要把她拉開，
    她馬上抓住我的胸前，用指甲抓我的胸，衣服也被她拉破，
    我為了防止告訴人再次傷害我，只好和告訴人拉扯，慌亂中
    不小心拉破告訴人衣服，當時告訴人並沒有任何傷痕，告訴
    人在事發後四、五天，才請熟識之婦產科醫師開立診斷證明
    書，我懷疑是偽造的」云云（參見本院九十四年八月十日準
    備程序及同年九月十四日審判筆錄）。惟查(一)前揭犯罪事實
    ，業據告訴人指訴綦詳，另參以診斷證明書內所載告訴人之
    傷勢，即「左臉頰瘀青三公分Ⅹ二公分、右頸部及肩胛處抓
    傷十五公分Ⅹ十公分、左手腕抓傷二公分Ⅹ一公分、右前臂
    抓傷三公分Ⅹ二公分、前胸抓傷三公分Ⅹ０‧一公分」等傷
    害，與被告二人所供，先係甲○○毆打告訴人臉頰，丙○○
    繼而拉告訴人肩膀，並與告訴人發生拉扯，互抓胸前、抓破
    衣服等情節，互核相符，並有德安婦產科醫院診斷證明書一
    紙在卷可資佐證。足見被告丙○○當時確有與告訴人發生拉
    扯，進而互相傷害對方，被告丙○○應有傷害乙○○之故意
    ；(二)次按除顯有不可信之情況外，從事業務之人於業務上或
    通常業務過程所須製作之紀錄文書、證明文書亦得為證據。
    刑事訴訟法第一百五十九條之四第二款定有明文。本案被告
    甲○○坦承毆打告訴人、被告丙○○亦坦承與告訴人發生拉
    扯，告訴人在受被告毆打、拉扯二日後，即同月二十日至德
    安婦產科醫院家醫科看診，醫師在同月二十二日開立診斷證
    明書，其上所載瘀青、抓傷等病名，確與被告之供述、告訴
    人指訴相符，被告空言指稱德安婦產科醫院診斷證明書係經
    偽造云云，顯係卸責之詞。(三)又以手掌摑人臉頰，甚易致人
    受有傷害，此為一般人日常生活之經驗，被告甲○○辯稱，
    只是代亡父教訓告訴人，並無傷害犯意乙節，不足採信。
    (四)末按共同正犯之意思聯絡，不限於事前有所協議，其於行
    為當時，基於相互之認識，以共同犯罪之意思參與者，亦無
    礙於共同正犯之成立（最高法院七十三年台上字第一八八六
    號判例要旨參照）。本案被告丙○○見告訴人踢其夫即被告
    甲○○身體，即上前拉扯告訴人，被告二人雖事前並無協議
    ，其於拉扯行為當時，基於相互之認識，以共同犯罪之意思
    參與，被告二人有共同傷害之犯意聯絡甚明。(五)綜上所陳，
    事證明確，被告二人共同傷害犯行堪予認定。
二、原審認被告等犯行明確，以被告二人係犯刑法第二百七十七
    條第一項傷害罪，審酌被告二人犯罪所生之危害，及犯罪後
    態度等一切情狀，分別量處拘役四十日及三十日，並諭知易
    科罰金之折算標準，認事用法，核無不合，量刑亦屬妥適。
    被告上訴意旨，指稱原審認事用法及量刑均不當，非有理由
    ，應予駁回。惟查，被告二人均未曾受有期徒刑以上刑之宣
    告，有臺灣高等法院被告前案紀錄表在卷可參，經此偵審程
    序，足認其無再犯之虞，因認所宣告之刑，以暫不執行為適
    當，併宣告緩刑二年，復依家庭暴力防治法第三十條第一項
    之規定，在緩刑期內付保護管束，以啟自新。
據上論斷，應依刑事訴訟法第四百五十五條之一第一項、第三項
、第三百六十八條，刑法第十一條前段、第七十四條第一款，家
庭暴力防治法第三十條第一項，判決如主文。
本案經檢察官陳銘祥到庭執行職務。
中　華　民　國　  九十四  年　　九  　月　　二十八　　日
                  刑事第八庭審判長法　官  潘翠雪
                                  法　官  王士珮
                                  法　官  楊明佳
上列正本證明與原本無異。
不得上訴。
                                  書記官  江文彬
中　華　民　國　  九十四  年　　九  　月　　二十八　　日
